【裁判字號】    99,易,644
【裁判日期】    991028
【裁判案由】    傷害
【裁判全文】
臺灣屏東地方法院刑事判決               99年度易字第644號
公  訴  人  臺灣屏東地方法院檢察署檢察官
被      告  乙○○
上列被告因傷害案件，經檢察官提起公訴（98年度偵字第7583號
），本院判決如左︰
    主  文
乙○○傷害人之身體，處有期徒刑月，如易科罰金，以新臺幣
壹仟元折算壹日。
    事  實
一、乙○○（所涉妨害性自主、妨害自由等罪嫌部分，另經檢察
    官為不起訴處分）與甲 ○（警卷代號00000000，真實姓名年
    籍詳卷）原為夫妻，兩人於民國96年11月12日離婚，兩人間
    具有家庭暴力防治法第3 條第1 款所定前配偶之家庭成員關
    係。乙○○於98年6 月1 日晚上7 時許，在屏東縣萬丹鄉○
    ○村○○路181 號，因與甲 ○發生爭吵，乙○○竟基於傷害
    之犯意，徒手抓傷甲 ○之背部，致甲 ○受有雙肩及背部撞挫
    傷之傷害。嗣經甲 ○報警而為員警查獲上情。
二、案經甲 ○訴由屏東縣政府警察局屏東分局報請臺灣屏東地方
    法院檢察署檢察官偵查起訴。
    理  由
一、按傳聞法則之重要理論依據，在於傳聞證據未經當事人之反
    對詰問予以核實，乃予排斥，惟若當事人已放棄對原供述人
    之反對詰問權，於法院審判時表明同意該等傳聞證據可作為
    證據，基於證據資料愈豐富，愈有助於真實發現之理念，並
    貫徹刑事訴訟法修法加重當事人進行主義之精神，確認當事
    人對於證據能力有處分權之制度，傳聞證據經當事人同意作
    為證據，法院認為適當者，亦得為證據；另當事人於調查證
    據時，對於傳聞證據表示「沒有意見」、「對於證據調查無
    意見」，而未於言詞辯論終結前聲明異議，應視為已有將該
    等傳聞證據採為證據之同意，刑事訴訟法第159 條之5 定有
    明文。檢察官及被告於本院審理時就本判決引用之各項證據
    資料如屬審判外之言詞或書面陳述，知有刑事訴訟法第159
    條第1 項不得為證據之情形，均未爭執其證據能力，且未於
    言詞辯論終結前聲明異議，本院審酌上開證據資料作成時之
    情況，並無任何違法取證之不適當情形，且對於被告涉案之
    事實具有相當之關聯性，依刑事訴訟法第159 條之5 規定，
    認具有證據能力。
二、訊據被告乙○○矢口否認有何上開傷害犯行，辯稱：我住在
    屏東縣萬丹鄉○○村○○路181 號，告訴人甲 ○來找我，我
    在睡覺，她踹我肚子，我跟她爭執，她抓我下體，我才抓她
    背部，我在睡覺或許手去撥到她，她撞到什麼我不清楚云云
    。
三、經查，上開事實，業據證人即告訴人甲 ○於警詢及檢察官偵
    訊中結證明確，並據證人即被告與告訴人之女兒B1（真實姓
    名年籍詳卷）於偵查結證：我母親向我說當天被告硬載她到
    吉豐路181 號，那天後來被告載甲 ○回第一商場我們住處，
    我看到我母親背後都是傷，衣服都破掉，她那時在警察局，
    她回來後我看到她背後都是傷等語在卷（偵卷第26頁），此
    外，並有甲 ○背部遭抓傷之相片4 張、國新醫院診斷證明書
    1 紙在卷可證（偵卷第14、15、34頁）。被告於偵查中亦供
    稱：是告訴人先抓傷伊，伊才會抓傷她等語，另被告於本院
    審理中亦供稱：我在睡覺，她踹我肚子，我跟她爭執，她抓
    我下體，我才抓她背部，我在睡覺或許手去撥到她，她撞到
    什麼我不清楚等語，已足認被告確有抓傷告訴人。又被告於
    偵查中辯稱98年6 月1 日是下午2 時上班到晚上10時下班云
    云，然經檢察官向被告任職之保證責任屏東縣合作社聯合社
    函查被告98年6 月1 日之上、下班紀錄影本，被告當日係上
    午9 時54分上班，下午6 時01分下班，有該合作社聯合社99
    年4 月13日屏合聯總字第052 號函附之值班紀錄影本1 份附
    偵卷可按（偵卷第65、66頁），被告上開所辯，顯與事實不
    符，益證認告訴人於偵查中證稱被告係98年6 月1 日下午6
    時下班後載告訴人去報稅後，再載告訴人至上開吉豐路之住
    處等情，與事實相符，告訴人之證述自可採信。綜上，被告
    所辯前後不一，且與事實不符，顯係事後避重就輕之詞，難
    以採信，本件事證明確，被告傷害犯行，洵堪認定。
四、查被告乙○○與告訴人甲 ○前係配偶，有卷附之被告口卡片
    及被告戶籍資料可按，二人間有家庭暴力防治法第3 條第1
    款規定前配偶之家庭成員關係，被告所為雖構成家庭暴力防
    治法第2 條第2 款之家庭暴力罪，惟家庭暴力防治法並無刑
    罰之規定，仍應適用刑法之規定。核被告所為，係犯刑法第
    277 條第1 項之傷害罪。審酌被告前有恐嚇及違反家庭暴力
    防治法前科（不構成累犯），素行尚非良好，有臺灣高等法
    院被告前案紀錄表1 份附卷可按，因與告訴人爭吵即即傷害
    告訴人，無視告訴人之人性尊嚴，犯後亦未為道歉賠償等彌
    補告訴人之行為，態度難謂良好，並衡量告訴人所受之傷害
    等一切情狀，量處如主文所示之刑，並諭知易科罰金折算標
    準。
據上論斷，應依刑事訴訟法第284 條之1 、第299 條第1 項前段
，刑法第277 條第1 項、第41條第1 項前段，刑法施行法第1 條
之1 ，判決如主文。
本案經檢察官林圳義到庭執行職務。
中    華    民    國    99    年    10    月    28    日
                  刑事第一庭    法  官  涂裕洪
以上正本證明與原本無異。
如不服本判決應於收受判決後10日內向本院提出上訴書狀，並
應敘述具體理由；其未敘述上訴理由者，應於上訴期間屆滿後
20日內向本院補提理由書（均須按他造當事人之人數附繕本）
「切勿逕送上級法院」。
中    華    民    國    99    年    10    月    28    日
                                書記官  卓春成
本件論罪科刑法條：
刑法第277條第1項：
傷害人之身體或健康者，處3 年以下有期徒刑、拘役或1 千元以
下罰金。

司法院資訊處製作；財團法人民間司法改革基金會備份。
